最高法院刑事判決            一○○年度台上字第六○五○號
上  訴  人  呂○○
上列上訴人因妨害性自主案件，不服台灣高等法院台南分院中華
民國一○○年八月三十日第二審判決（一○○年度侵上訴字第六
五七號，起訴案號：台灣台南地方法院檢察署九十九年度偵字第
一七六一三號），提起上訴，本院判決如下：
    主  文
上訴駁回。
    理  由
一、對於未滿十四歲之女子為性交部分：
按刑事訴訟法第三百七十七條規定，上訴於第三審法院，非以判
決違背法令為理由，不得為之。是提起第三審上訴，應以原判決
違背法令為理由，係屬法定要件。如果上訴理由書狀並未依據卷
內訴訟資料，具體指摘原判決不適用何種法則或如何適用不當，
或所指摘原判決違法情事，顯與法律規定得為第三審上訴理由之
違法情形，不相適合時，均應認其上訴為違背法律上之程式，予
以駁回。本件原判決撤銷第一審關於上訴人呂○○對於未滿十四
歲之女子為性交部分之判決，改判仍論處上訴人對於未滿十四歲
之女子為性交罪刑（共二罪），已敘明所憑之證據及認定之理由
；從形式上觀察，並無判決違背法令之情形存在。再查原判決以
上訴人於案發時已年滿二十歲，在電腦網路「豆豆網聊天室」認
識未滿十四歲之Ａ女（姓名年籍詳卷），未思慮Ａ女心智年齡尚
未成熟，猶不知克制情慾，先後二次與Ａ女性交，且犯後迄未與
Ａ女及其母親達成民事和解，稍減彼等損害並取得寬宥。綜合上
訴人犯罪情狀觀之，自無可資憫恕之處，第一審判決依刑法第五
十九條規定酌減其刑，尚嫌未洽。因認檢察官提起上訴，執此指
摘第一審判決不當，為有理由，而予撤銷改判，理由內已詳加審
酌論列。上訴意旨漫稱伊素無犯罪紀錄，因一時失慮而觸法，惟
犯後始終坦承犯行，積極謀求與告訴人和解，奈因對方索賠金額
過高，非伊與家人所能負擔，致未達成和解。而刑法第二百二十
七條第一項之法定刑為三年以上有期徒刑，倘無視犯罪情狀，一
概量處法定最低刑度以上之刑，顯無法實現刑罰權之分配正義，
亦與比例原則、平等原則及罪刑相當原則有違等語。徒就原審刑
罰裁量職權之行使，任意爭執，難謂符合第三審上訴之法定要件
。其上訴為違背法律上之程式，應予駁回。
二、對於十四歲以上未滿十六歲之女子為性交部分：
查第三審上訴書狀，應敘述上訴之理由，其未敘述者，得於提起
上訴後十日內補提理由書於原審法院，已逾上述期間，而於第三
審法院未判決前仍未提出上訴理由書狀者，第三審法院應以判決
駁回之，刑事訴訟法第三百八十二條第一項、第三百九十五條後
段規定甚明。上訴人對於十四歲以上未滿十六歲之女子為性交部
分，經原審判決後，於民國一○○年九月七日提起上訴，並未敘
述理由，迄今逾期已久，於本院未判決前仍未提出，依上開規定
，應予駁回。
據上論結，應依刑事訴訟法第三百九十五條，判決如主文。
中    華    民    國  一○○  年   十一   月    四    日
                      最高法院刑事第十庭
                          審判長法官  陳  世  淙  
                                法官  陳  東  誥  
                                法官  何  菁  莪  
                                法官  洪  曉  能  
                                法官  洪  昌  宏  
本件正本證明與原本無異
                                      書  記  官  
中    華    民    國  一○○  年   十一   月    七    日
                                                      Q